- **Date** : 22/10/2024
	- **Scribe**
	  Drustinac Berin
	  Azoioui  Iman
- ### **Personnel présent à la réunion **
	- **Heure du stand up meeting 8H15**
	- **Heure de début 8H30** Client/Prof
	- > Chef de projet
	  | **Nom**            | **Prénom**         | **Matricule** | **Numéro de ligne** | Présent |
	  |--------------------|--------------------|---------------|---------------------|---------|
	  | Drustinac            | Berin | 58124| 36| v |
	  | Kowalski       | roch| 57998| 32| v |
	  | Drissi | Rayan| 58923 | 48| x |
	- > Equipe infrastructure
	  | **Nom**            | **Prénom**         | **Matricule** | **Numéro de ligne** | **Responsabilité** |  Présent |
	  |--------------------|--------------------|---------------|---------------------|---------------------|---|
	  | Kowalski       | roch| 57998| 32| superviseur | v|
	  | El Adel | Hamza | 60396| 39 |  | x |
	  | Margaryan | Seyran| 57984| 38|   | v |
	  | Drissi | Rayan| 58923 | 48|  | x |
	- > Equipe Automatisation
	  | **Nom**            | **Prénom**         | **Matricule** | **Numéro de ligne** | **Responsabilité équipe** | Présent | 
	  |--------------------|--------------------|---------------|---------------------|---------------------|
	  | Noje | Alessian | 62098 | 46 | superviseur | x |
	  | Guclu| Cimen | 60531 | 31 |  | v |
	- > Equipe Testing
	  | **Nom**            | **Prénom**         | **Matricule** | **Numéro de ligne** | **Responsabilité équipe** | Présent |
	  |--------------------|--------------------|---------------|---------------------|---------------------|
	  | Otten | Soulêyman | 60155| 33| superviseur | x |
	  | Jan| Eggers | 56165 | 47| | x |
	  | Akhazzan | Mohamed| 59227| 41| | v |
	- > Equipe Sécurité
	  | **Nom**            | **Prénom**         | **Matricule** | **Numéro de ligne** | **Responsabilité équipe** | Présent |
	  |--------------------|--------------------|---------------|---------------------|---------------------|
	  | Morari | Augustin-Constantin| 61689| 34 | superviseur | v |
	  | Paraschiv | Olivia | 60085| 35| | v |
	  | Alime | Bobray | 62048| 43| | v |
	  | Zair | Yasine | 60957 | 45 | | x |
	- > Equipe Déploiement
	  | **Nom**            | **Prénom**         | **Matricule** | **Numéro de ligne** | **Responsabilité équipe** | Présent | 
	  |--------------------|--------------------|---------------|---------------------|---------------------|
	  |  El Harrasi | Jawad | 60177| 37 | superviseur | x |
	  |  Azoioui | Iman | 61434| 30| | v |
-
- ## **Equipe securite**
	-
		- **Rapport préparée pars**
		- > | **Nom**            | **Prénom**         | **Matricule** | **Numéro de ligne** | 
		  |--------------------|--------------------|---------------|---------------------|---------------------|
		  | Morari | Augustin-Constantin| 61689| 34 | 
		  | Paraschiv | Olivia | 60085| 35|
		- **Rapport présenté pars**
		- > | **Nom**            | **Prénom**         | **Matricule** | **Numéro de ligne** | 
		  |--------------------|--------------------|---------------|---------------------|---------------------|
		  | Morari | Augustin-Constantin| 61689| 34 | 
		  | Paraschiv | Olivia | 60085| 35|
		-
		- **Augustin  (PV): **
			- Présentation et mise en place de la gestion des clés. **(Voir rapport date 21/10/24)**
			- Retard du au manque de communication avec le département E13.
		-
		- **Conseil pour l'équipe Securite**
			- Qui vérifie que c'est bien comme il faut, imaginons un script, ce script tourne sur Raspberry pi pourrait être ci/cid, ce script scanne les ports, etc.., et en faite le Raspberry pi est débranché, qui consulte ces alertes ?
			- Vérifier si la personne en charge de X tâche est absente.
			- Avoir le liens vers les clés
			- si on envois des mails qui engagent d ‘autres personnes , on les met en copie et si possible qu’il puisse confirmer ce qui est dit.
			- Mettre en place un intervalle régulier et court (intervalle claire) pour les vérifications.
-
- ## **Project manager**
	- **Rapport préparée pars**
	- > Chef de projet
	  | **Nom**            | **Prénom**         | **Matricule** | **Numéro de ligne** | 
	  |--------------------|--------------------|---------------|---------------------|
	  | Drustinac            | Berin | 58124| 36| 
	  | Kowalski       | roch| 57998| 32|
	- **Rapport présenté pars**
	- > Chef de projet
	  | **Nom**            | **Prénom**         | **Matricule** | **Numéro de ligne** | 
	  |--------------------|--------------------|---------------|---------------------|
	  | Drustinac            | Berin | 58124| 36|
-
	- **Berin (PV) : **
		- Mettre en place un document qui prépare comment seront les présentations cette semaine. (comme ça chacun).
		- Mettre en place une convention pour les rapports
-
- ## **DEPLOIEMENT**
	- **Rapport préparée pars**
	  > | **Nom**            | **Prénom**         | **Matricule** | **Numéro de ligne** |  
	  |--------------------|--------------------|---------------|---------------------|---------------------|
	  |  El Harrasi | Jawad | 60177| 37 | 
	  |  Azoioui | Iman | 61434| 30|
	- **Rapport présenté pars**
	- > | **Nom**            | **Prénom**         | **Matricule** | **Numéro de ligne** |  
	  |--------------------|--------------------|---------------|---------------------|---------------------|
	  |  Azoioui | Iman | 61434| 30|
-
	- **Iman (PV) : **
		- Appuis sur la problématique d'un manque de compréhension entre les objectifs en local et les objectifs serveur
		- Besoin d'information sur ce que font les autres départements.
-
	- **Conseil pour l'équipe déploiement**
		- Mettre en place une complexité de la tâche à effectué (le temps par ex) une fois la tâche terminer comparer le temps que vous avez pris et le temps avez estimer, avez vous été plus efficace, moins ?
-
	-
- ## **FeedBack / Remarque General**
	- essentiel pour les participants de la réunion de savoir ce qui est attendu d ‘eux et ce qu’ils attendent de la réunion.
		- le but d’utiliser les Framework : ca doit être modulaire donc que ca puisse etre utiliser sur d’autres machines( extensible)
		  ca doit etre portable.
		- Cours suivante normalement sur place.
		- Attente d'une présentation sur un concept théorique par semaine pour chaque équipe. même non rencontrée.
		- Avoir le dossier réunion dans les pages logseq.
		- Quel est l'avancé ? pourquoi on est à cette avancé ? pourquoi on à ces difficultés technique ?
		- Explorer les références et modèle théorique, et les appliquer, en dire quel ont été les résultats.
		- Désavantage / Avantage.
		- prévoir un plan B , si jamais la personne responsable n’est pas dispo ou malade.on ne doit pas partir du principe que ca ne plantera pas.
		  Envoyer le lien vers les clés ( pour eviter les ambiguités) -> on peut le faire en faisant la mise à jour.
-